【裁判字號】    97,訴,3276
【裁判日期】    971015
【裁判案由】    毒品危害防制條例
【裁判全文】
臺灣板橋地方法院刑事判決              97年度訴字第3276號
公  訴  人  臺灣板橋地方法院檢察署檢察官
被      告  甲○○
上列被告因違反毒品危害防制條例案件，經檢察官提起公訴（97
年度毒偵字第4720、5204號），被告於準備程序進行中，就被訴
事實為有罪之陳述，本院告知其簡式審判程序之旨，聽取當事人
意見後，裁定由受命法官獨任依簡式審判程序審理，茲判決如下
：
    主  文
甲○○施用第一級毒品，累犯，處有期徒刑玖月，扣案如附表編
號壹所示之物沒收銷燬；又施用第一級毒品，累犯，處有期徒刑
玖月，扣案如附表編號貳所示之物沒收銷燬。應執行有期徒刑壹
年肆月，扣案如附表所示之物沒收銷燬。
    事  實
一、甲○○前因施用第一級毒品案件，經本院以92年度毒聲字第
    2856號裁定送觀察、勒戒後，因有繼續施用毒品之傾向，再
    經本院以92年度毒聲字第3729號裁定令入戒治處所施以強制
    戒治1 年，嗣戒治成效評定合格，無繼續戒治之必要，由本
    院以93年度毒聲字第812 號裁定停止戒治，所餘期間付保護
    管束，迄民國93年11月30日期滿未經撤銷，視為強制戒治執
    行完畢，並由臺灣板橋地方法院檢察署檢察官以93年度戒毒
    偵字第432 號為不起訴處分在案。又因施用第一級毒品案件
    ，經本院以95年度訴字第2232號判決判處有期徒刑7 月確定
    ，於96年7 月6 日縮刑期滿執行完畢。詎仍不知悔改，於前
    開強制戒治執行完畢釋放後5 年內，另基於施用第一級毒品
    海洛因之犯意，先後於97年5 月20日下午3 時許、97年6 月
    9 日下午3 時許，在臺北縣三重市大同公園之廁所內，以將
    海洛因置入香菸內點燃吸食之方式，施用海洛因各1 次。嗣
    分別於97年5 月20日下午7 時45分許，在臺北縣三重市○○
    路○ 段128 巷5 號前，為警查獲，扣得如附表編號1 所示之
    物；於97年6 月10日下午5 時30分許，在臺北縣三重市○○
    ○路重新橋旁公園內，為警查獲，扣得如附表編號2 所示之
    物。
二、案經臺北縣政府警察局三重分局、臺北市政府警察局松山分
    局報告臺灣板橋地方法院檢察署檢察官偵查起訴。
    理  由
一、上開犯罪事實，業經被告甲○○於本院審理時坦承不諱（見
    本院卷第91、95頁），而其為警查獲時所採集之尿液，經以
    酵素免疫分析法初步篩選，再以氣相層析質譜儀分析法確認
    ，確均呈現嗎啡（施用毒品海洛因代謝物為嗎啡）陽性反應
    ，有臺北縣政府警察局三重分局查獲毒品案件被移送者姓名
    代碼對照表（代碼編號：C0000000號）、臺灣檢驗科技股份
    有限公司濫用藥物檢驗報告（代碼編號：C0000000號）及臺
    北市政府警察局偵辦毒品案件尿液檢體委驗單（代碼編號：
    022784號）、臺灣尖端先進生技醫藥股份有限公司出具之濫
    用藥物檢驗報告（代碼編號：022784號）各1 份在卷可稽（
    見97毒偵4720偵查卷第18、32頁；97毒偵5204偵查卷第43、
    44頁），復有扣案如附表所示之物可資佐證，足認被告之自
    白與事實相符。又被告前經本院裁定送強制戒治，於93年11
    月30日執行完畢之事實，有臺灣高等法院被告前案紀錄表1
    份附卷可憑（見本院卷第99至108 頁），被告於強制戒治執
    行完畢釋放後5 年內，再犯毒品危害防制條例第10條之罪，
    犯行明確，應依法論科。
二、按海洛因屬毒品危害防制條例第2 條第2 項第1 款規定之第
    一級毒品，核被告先後2 次施用海洛因之行為，均係犯毒品
    危害防制條例第10條第1 項之施用第一級毒品罪。其為上開
    犯行而持有第一級毒品海洛因，持有之低度行為，應為施用
    之高度行為所吸收，不另論罪。被告所犯2 次施用第一級毒
    品罪，犯意各別，行為不同，應予分論併罰。另被告有如事
    實欄所示之前案紀錄，於96年7 月6 日執行完畢乙節，有前
    揭臺灣高等法院被告前案紀錄表1 份存卷可參，其於有期徒
    刑執行完畢5 年內，故意再犯有期徒刑以上之罪，為累犯，
    上開2 罪均應依刑法第47條第1 項之規定加重其刑。爰審酌
    被告已曾因相同犯行經觀察、勒戒及強制戒治之處遇，猶未
    能知所警惕，顯然漠視法令之禁制，惟其犯罪行為主要係戕
    害自身，並未直接積極損害他人之利益，且事後坦承犯行，
    犯後態度尚無不良，暨其施用毒品之動機、目的、素行等一
    切情狀，分別量處如主文所示之刑，並定其應執行刑。扣案
    如附表所示之物，均為第一級毒品海洛因，除因鑑驗用罄之
    部分外，餘不問屬於犯人與否，應依毒品危害防制條例第18
    條第1 項前段之規定沒收銷燬。
據上論斷，應依刑事訴訟法第273 條之1 第1 項、第299 條第1
項前段，毒品危害防制條例第10條第1 項、第18條第1 項前段，
刑法第11條、第47條第1 項、第51條第5 款，判決如主文。
本案經檢察官陳伯均到庭執行職務。
中    華    民    國    97    年    10    月    15    日
                  刑事第十庭    法  官  許炎灶
上列正本證明與原本無異。
如不服本判決，應於判決送達後10日內向本院提出上訴狀（應附
繕本），其未敘述上訴理由者，應於上訴期間屆滿後20日內補提
理由書狀於本院，上訴於臺灣高等法院。
                                書記官  屠衛民
中    華    民    國    97    年    10    月    15    日
附錄本案論罪科刑法條：毒品危害防制條例第10條第1 項。
毒品危害防制條例第10條
施用第一級毒品者，處6 月以上5 年以下有期徒刑。
施用第二級毒品者，處3 年以下有期徒刑。
附表：
┌─────────────────────────────────────┐
│查獲之第一級毒品                                                          │
├──┬─────┬──┬──┬──────────────────────┤
│編號│品      名│數量│單位│備                                        註│
├──┼─────┼──┼──┼──────────────────────┤
│ 01 │第一級毒品│2   │包  │第一級毒品海洛因（淨重0.1200公克，取樣0.00│
│    │海洛因    │    │    │  20公克）。                                │
│    │          │    │    │含極微量第一級毒品海洛因殘渣且未能析離之外│
│    │          │    │    │  包裝2 個，應併予沒收銷燬。                │
│    │          │    │    │卷附交通部民用航空局航空醫務中心97年5 月27│
│    │          │    │    │  日航藥鑑字第0972745 號毒品鑑定書1 份參照（│
│    │          │    │    │  見97毒偵4720偵查卷第35頁）。              │
├──┼─────┼──┼──┼──────────────────────┤
│ 02 │第一級毒品│2   │包  │第一級毒品海洛因（淨重0.1040公克，取樣0.00│
│    │海洛因    │    │    │  22公克）。                                │
│    │          │    │    │含極微量第一級毒品海洛因殘渣且未能析離之外│
│    │          │    │    │  包裝2 個，應併予沒收銷燬。                │
│    │          │    │    │卷附交通部民用航空局航空醫務中心97年6 月18│
│    │          │    │    │  日航藥鑑字第0973101 號毒品鑑定書1 份參照（│
│    │          │    │    │  見本院卷第26頁）。                        │
└──┴─────┴──┴──┴──────────────────────┘


司法院資訊處製作；財團法人民間司法改革基金會備份。
